【裁判字號】    97,易,211
【裁判日期】    970407
【裁判案由】    竊盜
【裁判全文】
臺灣屏東地方法院刑事判決               97年度易字第211號
公  訴  人  臺灣屏東地方法院檢察署檢察官
被      告  甲○○
上列被告因竊盜案件，經檢察官提起公訴（97年度偵字第507 號
），被告於準備程序進行中就被訴事實為有罪之陳述，本院裁定
進行簡式審判程序，判決如下：
    主  文
甲○○竊盜，累犯，處有期徒刑柒月；又攜帶兇器竊盜，累犯，
處有期徒刑柒月，扣案之破壞剪及剪刀各壹支均沒收，應執行有
期徒刑壹年，扣案之破壞剪及剪刀各壹支均沒收。
    事  實
一、甲○○曾犯麻醉藥品管理條例（4 次）、槍砲彈藥刀械管制
    條例及竊盜（2 次）罪，其中第1 次所犯竊盜罪，於民國93
    年12月13日經本院判處有期徒刑10月確定，第2 次所犯竊盜
    罪，於94年3 月31日經本院判處有期徒刑8 月確定，二者接
    續執行，甫於95年6 月30日假釋期滿視為執行完畢。詎仍不
    知悔改：(一)於96年8 月31日晚上7 時許，在屏東縣萬巒鄉○
    ○村○○路44號前，發現乙○○所有車牌號碼M7C-663 號重
    型機車（價值約新臺幣（下同）25,000元）未拔下鑰匙，竟
    意圖為自己不法之所有，竊取該機車供己騎乘使用。(二)復意
    圖為自己不法之所有，於96年12月10日凌晨0 時許，騎乘上
    開機車，並攜帶客觀上足對人之生命、身體、安全構成威脅
    ，具有危險性之兇器破壞剪、剪刀各1 支及長2 、30公分之
    鐵條約10支（鐵條部分起訴書漏未記載），前往屏東縣竹田
    鄉豐西高分81左7 右分15A1～A3電桿處，攀爬至電桿上，竊
    取臺灣電力股份有限公司所有電纜線約147 公尺（價值約12
    ,640 元） ，得手後削去外皮擬伺機變賣。嗣於97年1 月6
    日下午5 時30分許，在屏東縣麟洛鄉○○村○○路285 之1
    號前，因上開機車未懸掛車牌停放於該處，經警盤查而查獲
    其竊盜機車之犯行。又竊盜電纜線部分，甲○○於未發覺前
    即主動向員警承認犯罪（嗣後並已接受裁判），除自上開機
    車之置物箱內，取出其所有供犯罪所用之破壞剪及剪刀各1
    支扣案外，另與員警至屏東縣竹田鄉○○村○○路120 巷31
    號，起出已削去外皮之電纜線約21公斤。
二、案經屏東縣警察局移送臺灣屏東地方法院檢察署檢察官偵查
    起訴。
    理  由
一、本件被告甲○○所犯係死刑、無期徒刑或最輕本刑為3 年以
    上有期徒刑以外之罪，且非高等法院管轄第一審之案件，被
    告於準備程序進行中就被訴事實為有罪之陳述，經告知簡式
    審判程序之旨，並聽取公訴人及被告之意見後，本院認為適
    宜，依刑事訴訟法第273 條之1 第1 項規定，裁定本件進行
    簡式審判程序，合先敘明。
二、前揭事實，迭據被告於警詢、檢察官偵查中及本院審理時坦
    承不諱，核與被害人乙○○及證人蘇仁雄（臺灣電力股份有
    限公司線路維護員）於警詢中供述之情節相符，並有車籍查
    詢－基本資料詳細畫面1 紙、配電線路失竊現場調查報告表
    1 紙、贓物認領保管單2 紙附卷可稽及破壞剪、剪刀各1 支
    扣案可資佐證，事證明確，被告犯行洵堪認定。
三、核被告所為，如事實一之(一)所示部分，係犯刑法第320 條第
    1 項之竊盜罪；如事實一之(二)所示竊盜電（纜）線部分，依
    電業法第105 條規定，仍應依刑法第321 條第1 項第3 款之
    攜帶兇器竊盜罪處斷。被告曾犯麻醉藥品管理條例（4 次）
    、槍砲彈藥刀械管制條例及竊盜（2 次）罪，其中第1 次所
    犯竊盜罪，於93年12月13日經本院判處有期徒刑10月確定，
    第2 次所犯竊盜罪，於94年3 月31日經本院判處有期徒刑8
    月確定，二者接續執行，甫於95年6 月30日假釋期滿視為執
    行完畢，有臺灣高等法院被告前案紀錄表在卷可憑，被告受
    徒刑之執行完畢後，5 年以內故意再犯上開有期徒刑以上二
    罪，均為累犯，俱應依法加重其刑。上開竊盜電纜線部分，
    被告於未發覺前即主動向員警承認犯罪，有警詢筆錄之記載
    足稽，被告並已接受裁判，符合自首之規定，依刑法第62條
    前段減輕其刑，並先加後減。被告所犯上開二罪，犯意各別
    ，行為互異，應予分論併罰。爰審酌被告有多項前科，素行
    欠佳，及其所竊取之機車價值不低，剪斷並竊取電纜線所生
    之危害不小，暨其於犯罪後坦承犯行，態度尚稱良好等一切
    情狀，分別量處如主文所示之刑，並定其應執行之刑，以示
    懲儆。扣案之破壞剪及剪刀各1 支，為被告所有供上開竊盜
    電纜線犯罪所用之物，業據其供明在卷，依刑法第38條第1
    項第2 款規定，於所宣告之主刑項下，併予宣告沒收。至被
    告用以竊盜電纜線之鐵條，因未扣案，為免執行發生困難，
    不予宣告沒收，併此敘明。
據上論斷，應依刑事訴訟法第273 條之1 第1 項、第299 條第1
項前段，電業法第105 條，刑法第320 條第1 項、第321 條第1
項第3 款、第47條第1 項、第62條前段、第51條第5 款、第38條
第1 項第2 款，刑法施行法第1 條之1 ，判決如主文。
本案經檢察官陳俊宏到庭執行職務。
中    華    民    國    97    年    4     月    7     日
                  刑事第三庭    法  官  春生
以上正本證明與原本無異。
如不服本判決應於收受本判決送達後10日內向本院提出上訴書狀
，其未敘述上訴理由者，並得於提起上訴後10日內向本院補提理
由書狀（均須按他造當事人之人數附繕本）「切勿逕送上級法院
」。
中    華    民    國    97    年    4     月    7     日
                                書記官  唐淑嫻
附錄本判決論罪科刑法條：
電業法第105條：
竊盜或損壞電桿、電線、變壓器或其他供電設備者，依刑法之規
定從重處斷。
刑法第320條第1項：
意圖為自己或第三人不法之所有，而竊取他人之動產者，為竊盜
罪，處5 年以下有期徒刑、拘役或5 百元以下罰金。
刑法第321條第1項：
犯竊盜罪而有左列情形之一者，處6 月以上5年以下有期徒刑：
一、於夜間侵入住宅或有人居住之建築物、船艦或隱匿其內而犯
    之者。
二、毀越門扇、牆垣或其他安全設備而犯之者。
三、攜帶兇器而犯之者。
四、結夥三人以上而犯之者。
五、乘火災、水災或其他災害之際而犯之者。
六、在車站或埠頭而犯之者。


司法院資訊處製作；財團法人民間司法改革基金會備份。
